Meshak Ahoka okonda

DEVELOPPEUR CLOUD ET WEB

RESUMÉ

Je suis un professionnel de l'informatique avec une solide expertise dans l'analyse, la conception, la modelisation, les tests et l'implementation de systèmes informatiques.

Mon parcours inclut des entreprises telles que Environews, Congo parking service et Tikdem, ou j'ai pu mettre en pratique mes competences en resolution de problèmes et en communication pour offrir des solutions efficaces et adaptées aux besoins des clients.

CONTACTS

- +243 844403586
- Ahokaokonda@qmail.com
- www.ahokaokonda.com
- 20 AV. Rivière commune de la Gombe
- <u>ameshakokonda</u>

EDUCATION

ALX Africa program

Nanodegree en développement Cloud - Certification UDACITY

Octobre 2022

Kinshasa Digital Academy

Fomation en developpement Web et Web mobile

- Diplome Simplon (BAC + 2 france)

Fev 2021 à Sep 2021

Ecole Informatique Des Finances (E.I.FI)

Cursus de graduat | 2016 - 2018 Cursus en Informatique de Gestion, option Analyse et Programmation

2016 à 2018

LANGUES

Anglais : ProfessionnelFrancais : Bilanque

SOFT-SKILLS

- Personne motivée et disciplinée
- Trouve de la joie à aider les autres
- Esprit d'équipe

EXPERIENCES

TIKDEM S. N.

Full-Stack développeur à Interflora France

Jan 2023 à Maintenant

- Analyse, Modélisation et Conception des solutions numérique auprès d'Interflora France.
- Conception de l'UI et UX experience.
- Mis en place des tests unitaire, d'integration.
- Sécurisation des systèmes.
- Analyse, évaluation et des solutions numerique.

Congo Parking Service

Full-Stack développeur

Nov 2021 à Fev 2023

- Gestion des projets.
- Analyse, Modélisation et Conception des solutions.
- Conception de l'UI et UX experience.
- Mis en place des tests unitaire, d'integration.
- Sécurisation des systèmes developper.
- Formation du personnel sur l'utilisation des outils

Environews RDC

Full-Stack développeur consultant

Sep 2021 à Nov 2021

- Etude de l'existant et analyse des solutions à appliquer.
- Integration des anciens données dans la nouvelle solution.
- Développement de la nouvelle solution.
- Réevaluation et redefinition des strategie de sécurité.